臺灣桃園地方法院刑事判決　　　　　　　100年度訴緝字第9號
公　訴　人　臺灣桃園地方法院檢察署檢察官
被　　　告　林幕濤
上列被告因偽造文書等案件，經檢察官提起公訴（98年度調偵字
第633號），本院判決如下：
    主  文
林幕濤共同犯詐欺取財罪，處有期徒刑貳月，如易科罰金，以新
臺幣壹仟元折算壹日；又共同犯行使偽造私文書罪，處有期徒刑
月，如易科罰金，以新臺幣壹仟元折算壹日，車輛取回同意書
上偽造之「蕭嘉玟」署押肆枚，均沒收。應執行有期徒刑肆月，
如易科罰金，以新臺幣壹仟元折算壹日，車輛取回同意書上偽造
之「蕭嘉玟」署押肆枚，均沒收。
    事  實
一、林幕濤與黃佳嘉原為夫妻關係，緣黃佳嘉於民國97年4 月7
    日中午12時許，冒用蕭嘉玟名義，至桃園縣中壢市○○路○
    段656 號「聯邦當鋪」簽署「汽車動產同意授權書」、「汽
    車買賣合約書」、本票暨授權書、票號173378號本票、聯邦
    當票等文件，將蕭嘉玟所有車牌號碼6275-KV 號自小客車質
    押於「聯邦當鋪」內（黃佳嘉通緝中，其所涉詐欺及偽造有
    價證券等罪嫌另行審結），翌日（8 日）晚間9 時許，黃佳
    嘉為取回前揭車輛返還蕭嘉玟，遂邀同林幕濤一同前往「聯
    邦當鋪」，共同基於詐欺取財及行使偽造私文書之犯意聯絡
    ，先由黃佳嘉向「聯邦當鋪」店長胡旭東佯稱：因母親需入
    院治療，急需使用伊前日質押於當鋪之車輛云云，致使胡旭
    東陷於錯誤，而將「車輛取回同意書」交付予黃佳嘉，由黃
    佳嘉在該「車輛取回同意書」上偽簽蕭嘉玟之姓名及捺印各
    2 枚，表示係蕭嘉玟欲取回前揭車輛後，將該偽造之私文書
    交付予胡旭東而行使之，再由林幕濤以自己名義簽發票號
    173379號本票1 紙交付予胡旭東收執，用以擔保蕭嘉玟會如
    期返還前揭車輛，胡旭東遂當場將該車交付予黃佳嘉及林幕
    濤使用，足生損害於蕭嘉玟及聯邦當鋪。嗣因黃佳嘉及林幕
    濤未按時將前揭車輛交還，胡旭東察覺有異，遂報警處理，
    始查悉上情。
二、案經胡旭東訴由桃園縣政府警察局中壢分局報告臺灣桃園地
    方法院檢察署檢察官偵查起訴。
    理  由
一、本案所引用之供述及非供述證據，經本院依法踐行調查證據
    程序，檢察官、被告均不爭執各該證據之證據能力，且亦查
    無依法應排除其證據能力之情形，是後述所引用證據之證據
    能力均無疑義，先予敘明。
二、上開事實，業據被告林幕濤於本院審理時坦承不諱（見本院
    訴緝卷第62頁），核與證人胡旭東於警詢、偵訊及本院審理
    時之證述、證人蕭嘉玟於警詢及偵訊時之證述情節相符，並
    有汽車動產同意授權書、本票暨授權書、汽車買賣合約書、
    票號173378號、173379號本票各1 張、聯邦當票、車輛取回
    同意書等件附卷為憑，足徵被告前開任意性自白確與事實相
    符，可以採信。
    本件事證明確，被告前揭犯行洵堪認定，應依法論科。
三、核被告所為係犯刑法第216 條、第210 條行使偽造私文書罪
    及同法第339 條第1 項之詐欺取財罪。而黃佳嘉偽造署押之
    行為係偽造私文書之階段行為，偽造私文書之低度行為復為
    行使之高度行為所吸收，均不另論罪。被告與黃佳嘉就上開
    犯行間有犯意聯絡及行為分擔，為共同正犯。被告所犯行使
    偽造私文書罪與詐欺取財罪，犯意個別，行為互異，應分論
    併罰。爰審酌被告與黃佳嘉共謀欺騙聯邦當鋪，造成聯邦當
    鋪財產權益受損害及蕭嘉玟無端受牽累，亦影響交易安全，
    所為誠屬不該，惟被告犯後終能坦承犯行，態度尚稱良好等
    一切情狀，分別量處如主文所示之刑，均諭知易科罰金之折
    算標準，並定其應執行刑及易科罰金之折算標準，以資懲儆
    。另車輛取回同意書上偽造之「蕭嘉玟」署押（含蕭嘉玟簽
    名2 枚、指印2 枚），均為偽造之署押，應依刑法第219 條
    之規定，宣告沒收之。至該車輛取回同意書業經交付胡旭東
    行使，非屬被告所有之物，自不得宣告沒收，附此敘明。
據上論斷，應依刑事訴訟法第299 條第1 項前段，刑法第28條、
第216 條、第210 條、第339 條第1 項、第51條第5 款、第41條
第1 項前段、第219 條，刑法施行法第1 條之1 第1 項、第2 項
前段，判決如主文。
本案經檢察官張聰耀到庭執行職務。
中    華    民    國    100  年    6    月    30    日
                刑事第十二庭審判長    法  官  許雅婷
                                      法  官  羅國鴻
                                      法  官  陳威帆
以上正本證明與原本無異。
如不服本判決應於收受判決後10日內向本院提出上訴書狀，並應
敘述具體理由。其未敘述上訴理由者，應於上訴期間屆滿後20日
內向本院補提理由書( 均須按他造當事人之人數附繕本) 「切勿
逕送上級法院」。
                                      書記官  吳玉蘭
中    華    民    國   100    年    7     月    1     日
附錄本案論罪科刑法條全文：
刑法第二百十六條
（行使偽造變造或登載不實之文書罪）
行使第二百一十條至第二百十五條之文書者，依偽造、變造文書
或登載不實事項或使登載不實事項之規定處斷。
刑法第二百一十條
（偽造變造私文書罪）
偽造、變造私文書，足以生損害於公眾或他人者，處五年以下有
期徒刑。
刑法第三百三十九條
（普通詐欺罪）
意圖為自己或第三人不法之所有，以詐術使人將本人或第三人之
物交付者，處五年以下有期徒刑、拘役或科或併科一千元以下罰
金。
以前項方法得財產上不法之利益或使第三人得之者，亦同。
前二項之未遂犯罰之。